【裁判字號】    90,易,3187
【裁判日期】    901023
【裁判案由】    毒品危害防制條例
【裁判全文】
臺灣板橋地方法院刑事判決                        九十年度易字第三一八七號
    公  訴  人  臺灣板橋地方法院檢察署檢察官
    被      告  甲○○
右列被告因違反毒品危害防制條例案件，經檢察官提起公訴（九十年度毒偵緝字第五
二○號、第五二一號），本院判決如左：
    主      文
甲○○連續施用第二級毒品，累犯，處有期徒刑捌月。
    事      實
一、甲○○曾於民國八十四年六月二十日因麻醉藥品管理條例案件，經臺灣高等法院
    判處有期徒刑六月確定，於八十四年九月二十九日易科罰金執行完畢，其另因施
    用第二級毒品安非他命案件，先後經臺灣板橋地方法院檢察署聲請本院依序分別
    以八十七年度毒聲字第一一七八號、八十八年度毒聲字四三號裁定，將其二度送
    觀察、勒戒後，因均無繼續施用毒品之傾向，而各經臺灣板橋地方法院檢察署檢
    察官於八十七年八月二十九日與八十八年五月十九日，依序以八十七年度偵字第
    一二九○九、一四二二二號及八十九年度偵緝字第七七九號處分不起訴在案，詎
    甲○○在前揭不起訴處分後五年內，復因施用安非他命，而於八十九年一月三日
    經本院判處有期徒刑六月確定（現尚未執行），並經臺灣板橋地方法院檢察署聲
    請本院於八十八年九月七日以八十八年度毒聲字五六二四號裁定，令入戒治處所
    施以強制戒治一年，其間本院於八十九年三月三日依聲請以八十九年度毒聲字一
    六七三號裁定其停止戒治，於八十九年三月三十一日交付保護管束，竟仍不知悔
    改，於保護管束期間，明知安非他命業經毒品危害防制條例列為第二級毒品，不
    得施用或持有，復基於施用第二級毒品安非他命之概括犯意，自八十九年七月初
    某日（確實日期不詳）起至九十年七月三日止，在其友人位於臺北縣三峽鎮之住
    處或臺北縣鶯歌鎮○○路二二八號之「玉山旅社」等處，連續將第二級毒品安非
    他命置於吸食器內，下以火燒烤產生煙霧，再以口鼻吸用之方式，非法施用第二
    級毒品安非他命多次，而四犯施用第二級毒品安非他命罪。嗣（一）於八十九年
    七月十九日上午九時二十五分許，經臺灣板橋地方法院檢察署採集其尿液送驗，
    結果呈安非他命陽性反應；（二）復於八十九年十月十四日晚上八時許，經警在
    臺北縣鶯歌鎮○○路二二八號「玉山旅社」五○五室查獲；（三）又於九十年七
    月四日，經警在臺北縣鶯歌鎮○○路三五號前緝獲，而循線偵悉其連續施用安非
    他命之上情。
二、案經臺北縣警察局三峽分局暨臺灣板橋地方法院檢察署觀護人室報請臺灣板橋地
    方法院檢察署檢察官偵查起訴。
    理      由
一、右揭連續施用第二級毒品安非他命之犯行，業據被告甲○○於本院審理時坦承不
    諱，而其於前開各該（一）、（二）時地，在臺灣板橋地方法院檢察署及經警查
    獲時所採集之尿液經送請鑑驗之結果，亦均有甲基安非他命陽性反應，有昭信科
    技顧問股份有限公司濫用藥物陽性檢體檢驗報告、臺灣檢驗科技股份有限公司濫
    用藥物尿液檢驗報告各一件附於偵查卷足憑，是本件事證明確，被告連續施用安
    非他命之犯行堪以認定。而被告因施用第二級毒品安非他命案件，先後經臺灣板
    橋地方法院檢察署聲請本院依序分別以八十七年度毒聲字第一一七八號、八十八
    年度毒聲字四三號裁定，將其二度送觀察、勒戒後，因均無繼續施用毒品之傾向
    ，而各經臺灣板橋地方法院檢察署檢察官於八十七年八月二十九日與八十八年五
    月十九日，依序以八十七年度偵字第一二九○九、一四二二二號及八十九年度偵
    緝字第七七九號處分不起訴在案，其後復因施用安非他命，而於八十九年一月三
    日經本院判處有期徒刑六月確定等節，並有臺灣高等法院檢察署刑案紀錄簡覆表
    及上述裁判書等件附卷可參，是被告於檢察官為不起訴處分後五年內四犯本件施
    用第二級毒品安非他命罪，應予依法論科。
二、核被告所為，係犯毒品危害防制條例第十條第二項之施用第二級毒品罪。其前後
    多次施用安非他命之犯行，時間緊接，犯罪構成要件相同，顯係基於概括犯意反
    覆為之，應依連續犯規定論以一罪，並依法加重其刑。另公訴人固未起訴被告自
    八十九年七月初某日起至八十九年七月十九日止及自八十九年十月十四日起至九
    十年七月三日止連續施用安非他命之犯行，然此部分與前揭公訴人起訴被告非法
    施用安非他命之部分，有連續犯之裁判上一罪關係，且經被告陳明在卷，是以本
    院自得一併審理論究，附此敘明。至被告施用前持有第二級毒品安非他命，持有
    毒品之低度行為應為施用之高度行為所吸收，不另論罪。次查，被告曾於八十四
    年六月二十日因麻醉藥品管理條例案件，經臺灣高等法院判處有期徒刑六月確定
    ，於八十四年九月二十九日易科罰金執行完畢，此有臺灣高等法院檢察署刑案紀
    錄簡覆表一份在卷可查，其於五年內再犯本件有期徒刑以上之罪，為累犯，應依
    法遞加重其刑。爰審酌被告被告已有多次施用毒品之紀錄，仍違反禁令非法施用
    足以導致精神障礙暨生命危險之毒品安非他命，與其犯罪之動機、目的、次數、
    施用期間及犯罪後態度尚佳坦承犯行等一切情狀，量處如主文所示之刑，以示懲
    儆。
據上論斷，應依刑事訴訟法第二百九十九條第一項前段，毒品危害防制條例第十條第
二項，刑法第十一條前段、第五十六條、第四十七條，判決如主文。
本案經檢察官余若凡到庭執行職務。
中        華        民        國    九十    年    十    月    二十三    日
                                臺灣板橋地方法院刑事第一庭
                                      法  官  邱 靜 琪
右正本證明與原本無異。
如不服本判決，應於判決送達後十日內向本院提出上訴狀 (應附繕本) ，上訴於臺灣
高等法院。
                                          書記官    劉日賓
中        華        民        國    九十    年    十    月    二十四    日
附錄本案論罪科刑法條全文：
毒品危害防制條例第十條
施用第一級毒品者，處六月以上五年以下有期徒刑。
施用第二級毒品者，處三年以下有期徒刑。


司法院資訊處製作；財團法人民間司法改革基金會備份。
